臺灣新北地方法院三重簡易庭小額民事判決
　　　　　　　　　　　　　　　　　110年度重小字第314號
原　　　告　裕邦信用管理顧問股份有限公司


法定代理人　陳載霆　
訴訟代理人　江雅鳳　
　　　　　　鄭宇辰　
　　　　　　蘇偉譽　
被　　　告　黃珈寧　
訴訟代理人　官孝綱　
上列當事人間請求給付電信費事件，經本院於民國110 年10月5
日言詞辯論終結，判決如下：
    主  文
原告之訴駁回。
訴訟費用新臺幣壹仟元由原告負擔。
    事 實 及 理 由
一、原告主張：緣被告前向原債權人台灣之星電信股份有限公司
    （原名威寶電信股份有限公司，下稱台灣之星）申請租用行
    動電話服務（門號0000000000、0000000000），分別於民國
    102 年11月30日、103 年1 月31日啟用，截至108 年2 月19
    日止，尚欠原債權人電信費及提前終止契約之補償費等合計
    新臺幣（下同）33,944元（計算式：16,962元＋16,982元＝
    33,944元），嗣經台灣之星將上開債權讓與原告。而被告雖
    抗辯系爭門號非其所申辦云云，惟依原告所提供之電信服務
    契約附件，包含被告之身分證及健保卡主反面影本，被告對
    其身分證及健保卡理當負保管責任，然被告在系爭契約成立
    之當下，並未遺失身分證及健保卡，就被告抗辯其雙證件（
    身分證及健保卡）有被他人翻印、影印之情事，被告並無提
    供證件遺失之相關報案紀錄佐證，依經驗法則推論，系爭電
    信服務契應係由被告所合意成立，亦或由被告授權他人代理
    ，被告自應負契約責任。又系爭電信服務契約書所載之資訊
    ，2 份申請書上門號0000000000號及0000000000號持有者均
    為被告本人，其書面所載之資料經與調閱被告戶籍謄本對照
    ，申請書所載之帳單地址及戶籍地址與被告最新戶籍地址一
    致，且2 份電信服務契約書所載之連絡電話0000000000，該
    門號亦為被告確實使用之行動電話號碼，若上述2 份電信服
    務契約皆非本人申辦，第三人焉能知曉如此詳盡之個人資料
    。至被告爭執部分均係與代辦公司即博太有限公司（下稱博
    太公司）間之關係，均與本案無關。此外，被告雖抗辯其有
    向台灣之星提出門號0000000000號及門號0000000000號係非
    本人申辦門號切結聲明書，原告經向台灣之星查證，被告雖
    曾就門號0000000000號於105 年間辦理切結，及門號000000
    0000號於103 年間辦理切結，惟被告未能提出其被盜辦之確
    切證據，故就系爭門號之非本人申辦門號聲請書，均以切結
    不成立結案；依經驗法則推論，一般人發現其有被盜辦電信
    門號之情形，應會立即尋求救濟之手段，惟被告並無向警察
    局報案，亦無對疑似盜辦之事由進一步處理，被告無法提出
    任何事證能證明盜辦確實存在，不免懷疑被告欲推卸責任之
    可能。為此，爰依行動電話服務申請書及債權讓與之法律關
    係，提起本件訴訟，求為判決：如主文第1 項所示。
二、被告則請求駁回原告之訴，並以：系爭門號申請書、專案確
    認暨商品提領確認書、預繳同意書—新申裝／續約上之簽名
    字跡均非被告所為，且無填寫申辦日期，已有偽造文書之嫌
    ，而被告之身分證及健保卡雙證件被他人翻印、影印至威寶
    公司申辦系爭2 支門號，被他人撥打電話，被告自102 年11
    月2 日起至110 年5 月17日止從未收到任何威寶電及台灣之
    星之每月繳款明細單、欠款明細單。被告係因訴外人博太公
    司於102 年11月2 日辦理辦門號送手機活動，當下與博太公
    司簽署電信合約書，並交付身分證及健保卡雙證件，其後博
    太公司於102 年11月24日才將雙證件歸還被告，且被告於委
    託博太公司代申辦中華、遠傳、太電、威寶門號時，有約定
    若因個資外洩、盜辦或證件其他用途，所造成之損失概由博
    太公司負責，故自102 年11月2 日至102 年11月24日止期間
    ，被告之雙證件在博太公司人員私自保管中，是否有疑似重
    大違法行為，被告之雙證件疑似被不法人員不斷翻印、複印
    至多家電信公司申辦門號及手機使用，被告在簽約時不曉得
    博太公司會以詐騙門號的方式來送手機，所申辦系爭2 支門
    號都沒有到被告手上，被告完全不知道辦了哪支門號，僅以
    5,000 元換得1 只手機空機，沒有附門號。而被告事後方知
    約自102 年起，多家民間電信公司仲介員用手機門號卡贈送
    新手機促銷方式欺騙社會大眾，被告從未收到威寶電信之實
    體電信費帳單，而威寶電信及台灣之星竟以債權轉讓書轉讓
    予原告，經原告要求被告繳納欠款之電信費用，故被告對原
    告之負責人提起詐欺刑事告訴，惟經檢察官為不起訴處分。
    又被告既已於105 年5 月3 日就系爭門號至台灣之星輔大門
    市辦理非本人申辦門號切結書，何以台灣之星尚於108 年4
    月19日將債權讓與原告，台灣之星不應將此不良債權及不實
    債權轉讓原告，是原告本件請求顯無理由等語置辯。
三、本院之判斷：
(一)按當事人主張有利於己之事實者，就其事實有舉證之責任，
    民事訴訟法第277 條前段定有明文。又民事訴訟如係由原告
    主張權利者，應先由原告負舉證之責，若原告先不能舉證，
    以證實自己主張之事實為真實，則被告就其抗辯事實即令不
    能舉證，或其所舉證據尚有疵累，亦應駁回原告之請求；請
    求履行債務之訴，除被告自認原告所主張債權發生原因之事
    實外，應先由原告就其主張此項事實，負舉證之責任，必須
    證明其為真實後，被告於其抗辯事實，始應負證明之責任，
    此為舉證責任分擔之原則（最高法院17年上字第917 號、43
    年台上字第377 號判例要旨參照）。本件被告既否認其有申
    辦系爭2 支門號及系爭電信費用債權發生之事實，依上說明
    ，原告對此自應先負舉證責任。
(二)原告主張被告有申辦系爭2 支門號之之事實，業據其提出行
    動電話服務申請書、第三代行動通信業務服務契約書、專案
    確認暨商品提領確認書、預繳同意書- 新申裝/ 續約等件為
    證。觀諸原告所提出系爭2 支門號行動電話服務申請書，其
    上所載戶籍地址及帳單地址均與被告實際居住地相同，且所
    記載聯絡電話行動電話門號0000000000號亦確實為被告實際
    所使用者，又上開申請書並均檢附被告之身分證及健保卡雙
    證件影本，且上開證件均屬真正，亦為被告所不爭。而被告
    雖抗辯上開申請書等文件上之簽名字跡，均非由其本人所為
    云云，然被告自承其於102 年11月2 日曾與訴外人博太公司
    簽署電信合約書，並交付其本人身分證及健保卡雙證件，委
    由博太公司申辦行動電話門號，並有其與博太公司簽訂之電
    信合約書、身分證與第二證件交付／領取日期約定證明可稽
    。按受任人本於委任人所授與之代理權，以委任人名義與他
    人為法律行為時，直接對委任人發生效力。又由自己行為表
    示以代理權授與他人者，實際上雖未授與代理權，本人就該
    他人之行為，對於第三人仍應負授權人之責任（最高法院86
    年度台上字第3874號判決意旨參照) 。是以，縱認系爭2 支
    門號非由被告本人親自向台灣之星申請，且未於相關文件上
    簽名，惟其本人既有交付其身分證及健保卡雙證件予博太公
    司，暨與博太公司簽署電信合約書，顯已由自己之行為，表
    示以代理權授與他人，縱使博太公司實際上並無代理權，然
    其既未能舉證證明台灣之星明知系爭門號實際申辦者無代理
    權或可得而知，則被告仍應對第三人台灣之星負授權人責任
    。
(二)又查，原告主張被告就系爭門號0000000000號積欠電信費用
    16,962元（含專案補償金13,816元）、門號0000000000號積
    欠電信費用16,982元（（含專案補償金13,816元），合計33
    ,944元，固據提出債權讓與證明書、債權讓與通知書及計算
    明細表等件為證。然觀諸上開債權讓與證明書、債權讓與通
    知書之內容，均僅有債權金額之記載，未見檢附各月帳單明
    細、計算依據及相關證明文件，尚難遽認所記載債權金額為
    真正。另原告於110 年3 月16日所提陳報狀所附計算明細表
    部分，亦僅為原告所自行製作之表格，未見原告提出相對應
    之各期應繳金額之帳單資料，自亦無從認定其主張之債權金
    額為真正。此外，原告對於債權金額之真正，復未提出其他
    證據舉證以實其說。從而，縱認被告確實有申辦門號000000
    0000號、0000000000號，然原告既未能舉證證明被告於使用
    期間之帳單明細資料，其逕請求被告應給付積欠之電信費用
    共33,944元，洵屬無據。
四、綜上所述，原告依行動電話使用契約及債權讓與之法律關係
    ，請求被告給付33,944元，及自108 年2 月20日起至清償日
    止，按年息百分之5 計算之利息，為無理由，應予駁回。
五、本件事證已臻明確，兩造其餘主張、攻擊防禦方法及所提之
    證據，均核與本件判決所認結果不生影響，爰毋庸逐一再加
    論述，附此敘明。
六、訴訟費用負擔之依據：依民事訴訟法第436 條之19、第78條
    規定，確定訴訟費用額為1,000 元（即第一審裁判費），由
    原告負擔。
中    華    民    國   110    年    10    月    26    日
                  三重簡易庭  法  官  王士珮
以上正本係照原本作成。
如不服本判決，應於送達後20日內，向本院提出上訴狀，並表明
上訴理由（上訴理由應表明1、原判決所違背之法令及具體內容
。2、依訴訟資料可認為原判決有違背法令之具體事實。），如
於本判決宣示後送達前提起上訴者，應於判決送達後20日內補提
上訴理由書（須附繕本），如未於上訴後20日內補提合法上訴理
由書，法院得逕以裁定駁回上訴。
中    華    民    國   110    年    10    月    26    日
                              書記官  楊家蓉